【裁判字號】    94,簡上,239
【裁判日期】    950713
【裁判案由】    給付票款
【裁判全文】
臺灣桃園地方法院民事裁定      九十四年度簡上字第二三九號
上  訴  人  乙○○○
訴訟代理人  許明桐    律師
被  上訴人  甲○○
訴訟代理人  陳政權    律師
複  代理人  唐永洪    律師
上列當事人間請求給付票款事件，上訴人對於中華民國九十四年
六月十四日本院九十四年度簡上字第二三九號第二審判決提起上
訴，本院裁定如下：
    主      文
上訴駁回。
上訴訴訟費用由上訴人負擔。
    理      由
一、上訴意旨略以：
（一）原審就被上訴人所不爭執內容正確之錄音帶及其譯文，可
      證被上訴人於訴訟外自認負欠上訴人本件債務，其自認非
      屬訴訟或調解程序中所為，原判決卻誤引民事訴訟法第四
      百二十二條有關訴訟上調解程序之規定，而認無採信餘地
      ，顯有適用上揭法令錯誤之違法。
（二）原審就被上訴人於第一審九十三年十月二十八日當庭自認
      本件消費借貸及票據原因，惟原審判決卻不依卷內資料上
      訴人係陳述「票據原因關係再陳報」而認定事實，並非否
      認被上訴人之自認，反謂上訴人於是日程序「斷然否認係
      消費借貸」，違反證據法則，係消極不適用民事訴訟法第
      二百二十二條第一項、第三項、第七十二條。
（三）綜上，原審判決適用法規顯有錯誤，且所涉及之法律問題
      關涉證據法則而意義重大，具有原則上之重要性，實有加
      以闡示之必要，為此，提起本件上訴，聲明求為將原判決
      廢棄，發回台灣桃園地方法院云云。
二、按「對於簡易訴訟程序之第二審裁判，其上訴利益逾第四百
    六十六條所定之額數者，當事人僅得以其適用法規顯有錯誤
    為理由，逕向最高法院提起上訴或抗告。前項上訴及抗告，
    除別有規定外，仍適用第三編第二章第三審程序、第四編抗
    告程序之規定」。又「對於財產權訴訟之第二審判決，如因
    上訴所得受之利益，不逾一百萬元者，不得上訴」，「前二
    項所定數額，司法院得因情勢需要，以命令減至五十萬元，
    或增至一百五十萬元」。另「對於簡易訴訟程序之第二審裁
    判，提起第二審上訴或抗告，須經原裁判法院之許可。前項
    許可，以訴訟事件所涉及之法律見解具有原則上之重要性者
    為限。第一項之上訴或抗告，為裁判之原法院認為應行許可
    者，應添具意見書，敘明合於前項規定之理由，逕將卷宗送
    最高法院；認為不應許可者，應以裁定駁回其上訴或抗告。
    前項裁定得逕向最高法院抗告」，分別為民事訴訟法第四百
    三十六條之二、第四百六十六條第一項、第三項及第四百三
    十六條之三所明定。再者，上訴第三審利益之額數，業經司
    法院於民國九十一年一月二十九日以（九一）院台廳民一字
    第Ｏ三Ｏ七五號令提高為一百五十萬元，該命令並自同年二
    月八日起實施，合先敘明。
三、惟查，為第二審簡易判決之法院許可當事人上訴之標準，除
    該判決適用法規顯有錯誤外，應併以該訴訟事件所涉及之法
    律見解，具有原則上之重要性為限，已如前述。而所謂原則
    上重要性，係指該訴訟事件所涉及之法律問題意義重大而有
    加以闡釋之必要，須判決適用法規顯有錯誤，違背法律之基
    本精神，依一般社會觀念，認為已影響於實質之公平者，始
    足當之，若該判決適用法規縱有顯然錯誤，然其僅涉及個案
    枝節問題者，仍非為許可上訴之列，而觀諸本件上訴意旨所
    指判決有違背法令之情事各節，無非係指摘法院取捨證據、
    認定事實之職權行使為不當，難謂其上訴理由有何涉及法律
    見解具有原則上之重要性，揆諸上開說明，本件上訴自不符
    民事訴訟法第四百三十六條之二、第四百三十六之六條之三
    規定之要件，自不應准許，爰予裁定駁回。
四、據上論結，本件上訴不應准許，依民事訴訟法第四百三十六
    條之三第三項、第九十五條、第七十八條，裁定如主文。
中  華  民   國   九十五   年    七     月    十三    日
                  民事第二庭審判長法  官  劉克聖
                                  法  官  范明達
                                  法  官  石有為
以上正本係照原本作成
本裁定得逕向最高法院抗告，並須繳納抗告費新台幣壹仟元
                                書記官  黃棟楠
中  華  民   國   九十五   年    七     月    十三    日


司法院資訊處製作；財團法人民間司法改革基金會備份。
